臺灣新竹地方法院民事裁定
109年度亡字第25號
聲  請  人  吳東貴  




上列聲請人聲請宣告失蹤人吳楊市死亡事件，本院裁定如下：
    主  文
宣告吳楊市（女、日治時期大正5年12月14日生，最後籍設：新
竹州新竹市九甲埔埔頂崁腳七十四番地）於民國36年3月21日下
午十二時死亡。
程序費用由吳楊市遺產負擔。
    事實及理由
一、聲請人聲請意旨略以：聲請人之父吳秋煌與失蹤人吳楊市之
    配偶吳秋臨為兄弟，吳秋臨與吳楊市所生長子吳進福不滿周
    歲即早夭，祖母吳鄭勉責怪吳楊市照顧不周致失長孫，吳楊
    市此後遲未能再添男孫，婆媳關係日益惡化，嗣聲請人之母
    吳蔡枣懷有聲請人之兄吳東榮而臨盆之際，祖母命吳楊市往
    找產婆，吳楊市前往許久才請產婆回家，祖母因此與吳楊市
    發生口角，吳楊市將祖母推倒在地，吳秋臨見狀上前毆打吳
    楊市，吳楊市自覺委屈並揚言尋死，當晚即離家失蹤迄今，
    經聲請人父親及吳秋臨苦尋多時均無所蹤，現聲請人為辦理
    先祖吳海名下土地繼承登記，始知吳楊市未為死亡登記，懇
    請以吳東榮出生之日即民國29年3月21日為吳楊市失蹤日，
    為其死亡之宣告。
二、按失蹤人失蹤滿7 年後，法院得因利害關係人或檢察官之聲
    請，為死亡之宣告，民法第8 條第1 項定有明文。
三、經查，聲請人主張之前揭事實，業據提出吳海繼承系統表、
    日治時期戶籍資料、吳秋煌、吳秋臨、吳東榮、吳蔡枣等人
    除戶謄本、新竹○○○○○○○○109年11月5日竹市東戶字第109000
    5537號函為證，並有新竹○○○○○○○○109年12月14日竹市東戶
    字第1090006193號函所附吳秋臨、吳楊氏市日治時期連續戶
    籍登記之全戶戶籍資料、吳秋臨於光復後初設戶籍資料在卷
    可稽，吳楊市確實僅存日治時期之戶籍資料，而吳楊市之配
    偶吳秋臨於光復後申請初設戶籍之申請書內已未記載吳楊市
    在戶內，堪認吳楊市在光復前已未在吳秋臨戶內共同生活。
    而聲請人主張吳楊市在吳東榮於日治時期昭和15年3月21日
    出生（即民國29年3月21日）當日因故離家失蹤，迄今音杏
    杳然，生死不明，經本院公示催告在案，今申報期間屆滿，
    未據吳楊市陳報其生存，或知吳楊市生死者陳報其所知，業
    據聲請人到庭陳述明確，復有本院公示催告裁定及公告可憑
    ，堪信為實。復查吳楊市失蹤時為未滿80歲之人，計至36年
    3月21日失蹤屆滿7年，今申報期間屆滿，未據失蹤人陳報其
    生存，或知其生死者陳報其所知，依上揭規定，自得聲請對
    之為死亡宣告。併依民法第9條第2項前段規定，自應推定是
    日下午12時為其死亡之時，准予依法宣告如主文所示。
四、依家事事件法第154條第3 項，裁定如主文。
中　　華　　民　　國　　110 　年　　2 　　月　　26　　日
                  家事法庭法  官　楊蕙芬    
以上正本係照原本作成。
如對本裁定抗告須於裁定送達後10日內向本院提出抗告狀。
中　　華　　民　　國　　110 　年　　2 　　月　　26　　日
                          書記官  徐佩鈴